【裁判字號】    97,訴,676
【裁判日期】    970909
【裁判案由】    偽造文書等
【裁判全文】
臺灣雲林地方法院刑事判決               97年度訴字第676號
公  訴  人  臺灣雲林地方法院檢察署檢察官
被      告  甲○○
                    （另案於臺灣雲林第二監獄執行中）
上列被告因偽造文書等案件，經檢察官提起公訴（97年度偵字第
208號、第538號、第875號、1809 號），本院判決如下：
    主  文
甲○○犯侵入住宅罪，累犯，處有期徒刑參月；又犯竊盜罪，累
犯，處有期徒刑陸月；又犯竊盜罪，累犯，處有期徒刑伍月；又
犯攜帶兇器竊盜罪，累犯，處有期徒刑捌月，扣案塑膠袋壹個、
塑膠麻袋壹個、扳手貳支、鉗子壹支，均沒收；又犯竊盜罪，累
犯，處有期徒刑陸月；又犯行使偽造私文書罪，處有期徒刑陸月
，買賣單據上偽造之「丙○○」署押貳枚，均沒收。應執行有期
徒刑貳年陸月，扣案塑膠袋壹個、塑膠麻袋壹個、扳手貳支、鉗
子壹支，買賣單據上偽造之「丙○○」署押貳枚，均沒收。
其餘被訴部分無罪。
    犯罪事實
一、甲○○前因違反毒品危害防制條例及搶奪等案件，分別經臺
    灣高雄地方法院及本院判處有期徒刑7 月、8 月、7 月、7
    月、10月確定，嗣因中華民國96年罪犯減刑條例實施，經依
    法減刑後，定執行刑為7 月、6 月15日、5 月，接續執行後
    ，於民國96年11月25日縮刑期滿執行完畢。竟不知警惕，仍
    為下列行為：
（一）甲○○意圖為自己不法所有，於96年12月底某日約15時許
      ，未經許可侵入其堂姊乙○○位於雲林縣土庫鎮○○里○○
      鄰○○街78號2 樓房間，以徒手方式，竊取乙○○所有放
      置於房間化妝台上鐵盒內之手鍊3 條、金牌1 面等物，得
      手後，持至雲林縣土庫鎮○○里○○路142 號金順美銀樓
      ，以新臺幣（下同）4 萬餘元變賣後，花用一空。
（二）97年1 月3 日15時許，甲○○意圖為自己不法所有，未經
      許可而自丙○○位於雲林縣土庫鎮○○里○○路270 號住
      處之後門侵入（侵入住宅部分未據告訴），並以徒手方式
      ，竊取丙○○所有國民身分證、全民健康保險卡各1 張及
      零錢約500 元，得手後據為己有。
（三）97年1 月14日15時30分許，甲○○意圖為自己不法所有，
      攜帶其所有塑膠袋、塑膠麻袋各1 個，及客觀上足供兇器
      使用之扳手2 支、鉗子1 支等物，前往雲林縣土庫鎮○○
      里○○段955 地號辛○○之農地工寮內，竊取辛○○所有
      抽水馬達1 顆，得手後正欲離去時，適為鄰地之楊榮瑞發
      現，迅即報警查獲，員警並當場扣得上開塑膠袋、塑膠麻
      袋、扳手、鉗子等物。
（四）甲○○又另行起意，意圖為自己不法所有，於97年1 月26
      日19時許，在雲林縣元長鄉鹿北村永鹿44之3 號，利用戊○○未將機車鑰匙取下之機會，以徒手方式，竊取戊○○
      所有車牌號碼LZY-867 號機車，得手後，將機車之車牌卸
      下丟棄。同日20時30分許，甲○○將該機車騎乘至雲林縣
      崙背鄉崙前村之協全資源回收場，並基於行使偽造私文書
      犯意，持前開竊得之丙○○國民身分證，假冒丙○○名義
      ，於買賣單據上偽簽「丙○○」之署名1 枚，並按捺指紋
      1 枚，且在單據上書寫「自己的」，以表示機車為丙○○
      所有之意思表示後，再將此私文書交付給陳鳳琴而行使之
      ，而將該機車以400 元之價格出售予不知情之陳鳳琴，足
      生損害於丙○○本人及陳鳳琴對於資源回收管理之正確性
      。嗣於97年1 月29日13時50分許，經警在雲林縣土庫鎮○○里○○路3 之2 號旁攔檢查獲，而循線查悉上情。
二、案經乙○○、戊○○訴由雲林縣警察局虎尾分局報告臺灣雲
    林地方法院檢察署檢察官偵查起訴。
    理  由
壹、有罪部分：
一、訊據被告甲○○坦承上開侵入乙○○房間，竊取乙○○財物
    ，及竊取丙○○、辛○○、戊○○上述財物，並冒用丙○○
    名義出售機車等事實，被告上開自白，核與乙○○於警訊及
    偵查中、丙○○、戊○○、陳鳳琴、辛○○、楊榮瑞等人於
    警訊中所述之情節相符，並有照片12張、贓物認領保管單4
    張，及協全資源回收場買賣單據、雲林縣警察局車輛協尋電
    腦輸入單、陳鳳琴指認甲○○之指認相片、甲○○口卡影本
    、扣押物品目錄表各1 張等在卷可為佐證，被告犯行應可認
    定。
二、核被告甲○○所為，侵入乙○○房間，竊取乙○○財物部分
    ，係犯刑法第306 條第1 項侵入住宅罪及刑法第320 條第1
    項之竊盜罪。所為竊取丙○○財物之行為，係犯刑法第320
    條第1 項之竊盜罪。而被告用以行竊辛○○馬達所用之扳手
    2 支，其中六角扳手為鐵製，長22公分，寬1.2 公分；活動
    扳手亦為鐵製，長20公分，底部握把寬2 公分，頭部活動夾
    寬5. 1公分；另鉗子1 支，鐵製，長21公分，握把以黃色塑
    膠覆蓋，此經本院當庭勘驗屬實，上開工具依其材質及尺寸
    ，客觀上足以對人之生命、身體安全產生威脅，自屬兇器無
    疑，被告用以行竊，此部分應係犯刑法第321 條第1 項第3
    款之攜帶兇器竊盜罪。又被告竊取戊○○機車之行為，係犯
    刑法第320 條第1 項之竊盜罪。被告冒用丙○○名義，在買
    賣單據上偽造「丙○○」署押2 枚，並書寫「自己的」等文
    字，如非依交易特約，尚無從認定其上文字即表示丙○○出
    售自己之機車，應認其所偽造之買賣單據屬刑法第220 條第
    1 項之準文書，而以私文書論，又被告提出偽造之私文書向
    陳鳳琴行使，足生損害於被冒用人丙○○及陳鳳琴，是此部
    分核其所為，應係犯刑法第216 條、第210 條、第220 條第
    1 項之行使偽造私文書罪，被告偽造丙○○署押之行為，為
    其偽造私文書之部分行為；被告偽造私文書後復提出行使，
    其偽造之低度行為，應為行使之高度行為所吸收，應不另論
    罪。被告所為上開3 次普通竊盜犯行、1 次加重竊盜犯行、
    1 次侵入住宅犯行及1 次行使偽造私文書犯行，其犯意各別
    ，行為不同，均應分論併罰，起訴書認被告所為侵入乙○○
    住宅犯行與竊取乙○○財物之犯行，係一行為觸犯數罪名，
    為想像競合犯，顯有誤解。再被告前因違反毒品危害防制條
    例及搶奪等案件，分別經臺灣高雄地方法院及本院判處有期
    徒刑7 月、8 月、7 月、7 月、10月確定，嗣因中華民國96
    年罪犯減刑條例實施，經依法減刑後，定執行刑為7 月、6
    月15日、5 月，接續執行後，於96年11月25日縮刑期滿執行
    完畢，此有臺灣高等法院被告前案紀錄表在卷可稽，其於受
    徒刑之執行完畢後，5 年以內故意再犯本件有期徒刑以上之
    罪，均為累犯，皆應依刑法第47條第1 項規定加重其刑。
三、本院審酌被告前已有財產犯罪之不良素行，受惠於中華民國
    96年罪犯減刑條例之適用仍不知警惕，年輕力壯卻不思以正
    途取財，及其於本件犯罪所使用之手段、對於被害人造成之
    損失、暨犯罪後能坦白承認，犯後態度尚可認為良好等一切
    情狀，分別量處如主文所示之刑，並定其應執行之刑。又起
    訴書雖認被告先後因搶奪、毒品等案件入監服刑，於執行完
    畢後緊接再犯竊盜，顯見其有犯罪習慣，請依竊盜犯贓物犯
    保安處分條例第3 條第1 項，諭知於刑之執行前令入勞動場
    所強制工作3 年，惟本院認為本件被告所犯竊盜部分，4 次
    犯行之時間雖均相隔不久，但整體犯罪期間並非延續甚長，
    尚難認為被告4 次個別之竊盜犯行，已達有犯罪習慣之程度
    ，此部分應認為不構成強制工作之宣告要件，併此敘明。末
    查，扣案之塑膠袋1 個、塑膠麻袋1 個、扳手2 支、鉗子1
    支，係被告所有，用以行竊辛○○馬達所用之物，此經被告
    陳述明確，爰依刑法第38條第1 項第2 款規定宣告沒收。而
    協全資源回收場買賣單據上被告偽造之「丙○○」署押2 枚
    ，應依刑法第219 條規定沒收之。
貳、無罪部分：
一、公訴意旨另以：被告與庚○○（已另經本院判決確定），共
    同基於意圖為自己不法所有之犯意聯絡，於97年2 月27日8
    、9 時許，至雲林縣土庫鎮石廟里菜園50號己○○住處，共
    同以徒手方式，竊取己○○所有鐵捲門1 扇，得手後由庚○○運載至雲林縣土庫鎮○○里○○路1 之55號鑫億資源回收
    場，而以每公斤57元之價格，出售給不知情之廖定福後，得
    款3,414 元朋分花用，因認此部分被告甲○○亦涉有刑法第
    320條第1 項之竊盜罪嫌。
二、按犯罪事實應依證據認定之，無證據不得推定其犯罪事實；
    又被告之自白，不得作為有罪判決之唯一證據，仍應調查其
    他必要之證據，以察其是否與事實相符；又不能證明被告犯
    罪者，應諭知被告無罪之判決，刑事訴訟法第154 條、第15
    6 條第2 項、第301 條第1 項分別定有明文。又犯罪事實之
    證明，不論係直接證據或間接證據，須於一般人均不致有所
    懷疑而得確信其為真實之程度，始得據為有罪之認定，倘其
    證明尚未達於此程度而仍有合理懷疑存在時，本諸無罪推定
    之原則，自應為被告無罪之判決，故附加於自白之佐證，亦
    須達於無合理懷疑之程度，且非只增強自白之可信性為已足
    ，仍須具備構成犯罪要件事實之獨立證據，亦即除自白外，
    仍應有足可證明犯罪之必要證據，因此，無被告自白之案件
    ，固應調查必要之證據，即已有被告自白之案件，亦須調查
    其他必要之證據，以察其是否與事實相符。
三、訊據被告甲○○堅詞否認上開與庚○○共同竊取己○○鐵捲
    門之犯行，並辯稱：該件竊案是庚○○所犯，其並未參與等
    情。而查：
（一）被告甲○○於警訊中，雖坦承與庚○○共同竊取己○○所
      有之鐵捲門，並自白：「我與庚○○於2 月27日上午8、9
      時許，在土庫鎮○○路旁看見該片鐵捲門，以為是沒有人
      要的，才會丟棄在路旁。我和庚○○就一起把該片鐵捲門
      搬上自小貨車，我就叫庚○○載去販售」云云。而庚○○
      於警訊中亦稱：「我於97年2 月27日5 時，在土庫鎮石廟
      里菜園50號，是我與甲○○2 人共同行竊，由我拿去販賣
      」云云，似該竊案為2 人共同所為。
（二）惟庚○○於本院審理中即改稱：雲林縣土庫鎮石廟里菜園
      50號己○○住處之竊案，係其自己1 人所為，當時不止偷
      鐵捲門，還偷走白鐵桌1 張、打包機1 臺及電子秤2 臺等
      物品，這些東西都是放在同一個地點，後來東西也是他自
      己拿去賣掉等情，所述顯與前開警訊並不一致。而被害人
      己○○於警訊中指稱：其土庫鎮石廟里菜園50號之住宅，
      於97年2 月27日19時10分，發現失竊物品，經其清點共失
      竊不鏽鋼鐵捲門1 片、白鐵桌1 個、白鐵打包機1 臺、電
      子秤2 臺等物品。己○○所指稱失竊物品之種類與數量，
      核與庚○○於本院所證述之情節一致，顯見庚○○於本院
      所證諸情尚非虛妄。再被告甲○○前開警訊自白，所述之
      地點、物品種類與數量，顯然都與被害人所稱之情節不合
      ，亦與庚○○於本院證述相違，其上開警訊之自白顯與事
      實不符，應無從採為認定被告不利之證據。
（三）綜上所述，本件檢察官起訴關於己○○財物遭竊部分，除
      被告甲○○於警訊中所述顯與事實不符之自白外，並無其
      他證據可佐，從而無法證明被告確實涉犯本件罪行，此部
      分自應為被告無罪判決之諭知。
據上論斷，應依刑事訴訟法第299 條第1 項前段、第301 條第1
項，刑法第306 條第1 項、第320 條第1 項、第321 條第1 項第
3 款、第216 條、第210 條、第220 條第1 項、第47條第1 項、
第51條第5 款、第219 條、第38條第1 項第2 款，刑法施行法第
1 條之1 第1 項、第2 項前段，判決如主文。
本案經檢察官丁○○到庭執行職務
中    華    民    國    97    年    9     月    9     日
                  刑事第二庭    審判長法  官 劉 國 賓
                                      法  官 廖 淑 華
                                      法  官 王 素 珍
以上正本證明與原本無異。
如不服本判決，應於判決送達後10日內，向本院提出上訴狀。
                                      書記官 魏 輝 碩
中    華    民    國    97    年    9     月    9    日
中華民國刑法第210條
（偽造變造私文書罪）
偽造、變造私文書，足以生損害於公眾或他人者，處5 年以下有
期徒刑。
中華民國刑法第216條
（行使偽造變造或登載不實之文書罪）
行使第210 條至第215 條之文書者，依偽造、變造文書或登載不
實事項或使登載不實事項之規定處斷。
中華民國刑法第220條第1項
（準文書）
在紙上或物品上之文字、符號、圖畫、照像，依習慣或特約，足
以為表示其用意之證明者，關於本章及本章以外各罪，以文書論
。
錄音、錄影或電磁紀錄，藉機器或電腦之處理所顯示之聲音、影
像或符號，足以為表示其用意之證明者，亦同。
中華民國刑法第320條
（普通竊盜罪、竊佔罪）
意圖為自己或第三人不法之所有，而竊取他人之動產者，為竊盜
罪，處5 年以下有期徒刑、拘役或5 百元以下罰金。
意圖為自己或第三人不法之利益，而竊佔他人之不動產者，依前
項之規定處斷。
前二項之未遂犯罰之。
究中華民國刑法第321條第1項第3款
（加重竊盜罪）
犯竊盜罪而有左列情形之一者，處六月以上五年以下有期徒刑：
一、於夜間侵入住宅或有人居住之建築物、船艦或隱匿其內而犯
    之者。
二、毀越門扇、牆垣或其他安全設備而犯之者。
三、攜帶兇器而犯之者。
四、結夥三人以上而犯之者。
五、乘火災、水災或其他災害之際而犯之者。
六、在車站或埠頭而犯之者。
前項之未遂犯罰之。


司法院資訊處製作；財團法人民間司法改革基金會備份。
